【裁判字號】    94,訴,1700
【裁判日期】    950803
【裁判案由】    毒品危害防制條例等
【裁判全文】
臺灣桃園地方法院刑事判決              94年度訴字第1700號
公  訴  人  臺灣桃園地方法院檢察署檢察官
被      告  辛○○
                    （現羈押在臺灣桃園看守所）
選任辯護人  張智剛律師
被      告  戊○○
指定辯護人  盧建宏律師
上列被告因違反毒品危害防制條例等案件，經檢察官提起公訴（
94年度偵字第4722、6074號），本院判決如下︰
    主  文
辛○○共同運輸第三級毒品，處有期徒刑陸年。扣案如附表一所
示之物、如附表二編號1 、2 、3 所示之物及如附表四所示偽造
之署押，均沒收。未扣案如附表二編號4 所示之物（不含行動電
話號碼），沒收，如全部或一部不能沒收時，追徵其價額或以其
財產抵償之。
戊○○共同行使偽造私文書，足以生損害於他人，累犯，處有期
徒刑陸月，如易科罰金，以佰元折算壹日。如附表四編號2 所
示偽造之署押，沒收。
    事  實
一、戊○○前曾於民國84年間因懲治盜匪條例案件，經臺灣臺北
    地方法院以84年度訴字第863 號判決判處有期徒刑7 年，經
    提起上訴，經臺灣高等法院以84年度上訴字第3968號判決駁
    回上訴，復提起上訴，經最高法院以85年度臺上字第3747號
    判決駁回上訴確定，於86年2 月14日入監執行，於90年1 月
    17日縮短刑期假釋出監，於92年10月30日縮刑期滿假釋未經
    撤銷，未執行之刑以已執行論（構成累犯）。
二、辛○○明知愷他命（Ketamine，俗稱Ｋ他命）為毒品危害防
    制條例所規定之第三級毒品，不得製造、運輸、販賣或轉讓
    ，並經行政院公告為甲類第四項之管制進出口物品，而屬懲
    治走私條例所規定未經許可不得私運來臺之管制進出口物品
    ，約於93年11月24日壬○○（綽號「菜頭」、「哥哥」）要
    求辛○○收受夾藏第三級毒品愷他命之包裹，並允諾事成之
    後交付一定金額之報酬，辛○○竟與壬○○共同基於自菲律
    賓運輸第三級毒品愷他命私運進口之犯意聯絡及行使偽造私
    文書之概括犯意聯絡，約定由壬○○安排自菲律賓將取得之
    如附表一所示之物，先以塑膠包裝袋分裝為8 包，再以每2
    包藏置於1 個藍色「Hotcake Mix 」食品包裝紙盒內（即共
    藏置於4 個藍色「Hotacke Mix 」食品包裝紙盒內），連同
    如附表三所示之物，一併放置於紙箱內，利用不知情之洋基
    通運股份有限公司（下稱DHL 快遞公司）空運至NO.244 SEC
    .1 SYUEFU RD. TUCHENG CITY TAIPEI COUNTRY TAIWAN R.O
    .C （ 即臺北縣土城市○○路○ 段244 號），並以虛構之「
    YANG CHIA- MING 」為收貨人，推由辛○○負責收貨，壬○○並告知上開包裹收貨人之資料（即收貨人姓名「楊家明」
    、身分證字號：Ｚ000000000），並且交付如附表二編號4 所
    示之行動電話1 支，作為連絡之用。於93年11月26日上午，
    上開貨物運抵桃園中正國際機場，嗣於93年11月26日8時45
    分許為內政部警政署航空警察局安檢勤務人員執行X 光檢查
    時認有可疑，乃會同財政部臺北關稅局人員拆開查獲。其後
    內政部警政署航空警察局為查緝上開物品來源，先由DHL 快
    遞公司指派職員甲○○至上開地址尋找收貨人「YANG CHIA-
    MING」，甲○○乃至位於該址「永信網咖」店詢問有無「
    YANG CHIA- MING 」之人，辛○○以為貨物已到，乃向甲○○洽詢，並告知甲○○受貨人之聯絡電話為0000000000 ，
    其後甲○○於93年11月26日10時40分許起至11時57分許止，
    撥打上開號碼0000000000號行動電話與辛○○聯繫4 次，告
    知辛○○需簽署委託書方可領取貨物，辛○○乃與甲○○約
    定至上開「永信網咖」店見面，辛○○遂基於偽造文書之犯
    意，在如附表四編號1 所示之文件上，偽造如附表四編號1
    所示之署押並交與甲○○以行使之，損害於「楊家明」及快
    遞公司對客戶簽收管理之正確性。嗣於93年11月30日17時許
    ，由警員喬裝快遞公司送貨員將上開物品送至送貨地址（即
    臺北縣土城市○○路○ 段244 號），並與辛○○聯繫，辛○○遂出面要領取該貨物，然因員警詢問其是否為收貨人本人
    時，辛○○表示其非收貨人本人而遭員警拒絕其領取，辛○○遂承前行使偽造私文書之概括犯意，撥打電話委請戊○○
    佯裝上開貨物收貨人本人簽署收貨文件具領貨物，應戊○○
    應允後，戊○○即基於與辛○○共同行使偽造私文書之犯意
    聯絡，前往上開地址前，向喬裝快遞公司送貨員之員警佯稱
    其為收貨人本人而領取上開貨物，並在如附表四編號2 所示
    文件上，偽造如附表四編號2 所示之署押並交與喬裝快遞公
    司送貨員之警員以行使之，損害於「楊嘉銘」及快遞公司對
    客戶簽收管理之正確性，員警見狀乃上前逮捕戊○○，並扣
    得如附表一、如附表二編號1 至3 所示之物，及與本件無直
    接關連如附表三所示之物。辛○○原駕駛車牌號碼CJ-348 5
    號自用小客車至上址欲接戊○○離去，員警即上前表示身分
    並請辛○○協助調查，辛○○即逃離現場，嗣於93年11 月
    30日18時30分許，辛○○經通知至臺北縣政府警察局土城分
    局廣福派出所製作筆錄後因而為警查獲上情。
三、案經內政部警政署航空警察局移送臺灣桃園地方法院檢察署
    檢察官偵查起訴。
    理  由
壹、有罪部分：
甲、程序部分：
一、證人甲○○於警詢中所為之陳述，雖被告、辯護人於本院準
    備程序中均陳明同意作為證據，惟本院審酌證人甲○○於警
    詢中所為之陳述，經核與其於本院審理時之證述相符，直接
    援引其於警詢中之陳述作為認定被告有罪之依據，實無必要
    ，即不合於刑事訴訟法第159 條之5 之規定，是依刑事訴訟
    法第159 條第1 項規定，證人甲○○於警詢中所為之陳述，
    應無證據能力。
二、證人甲○○、庚○○、丙○○、己○○於本院94年11月29日
    審理期日證述時，雖被告辛○○及其選任辯護人並未到庭，
    惟本院已於另次審理期日提示上開證人之證詞，並詢問被告
    辛○○及其選任辯護人之意見，被告辛○○已陳述其意見並
    明確表示均不須再傳喚上開證人，而其選任辯護人亦表示沒
    意見等語（見本院95年3 月28日審判筆錄第13、14頁），是
    被告辛○○之詰問權及防禦權已獲保障，是上開證人之證述
    ，自有證據能力。
乙、認定事實之理由及依據
一、偽造文書部分：
    上揭偽造文書之犯罪事實，業據被告辛○○、戊○○坦承不
    諱，核與證人甲○○、證人即警員己○○於本院審理時證述
    情節相符，復有如附表四所示文件附卷可稽。被告辛○○、
    戊○○之自白應可採信。事證明確，被告辛○○、戊○○偽
    造文書犯行洵堪認定。
二、私運第三級毒品部分：
    訊據被告辛○○固坦承受託代領本件貨物，並委請被告戊○○佯裝收貨人本人出面具領上開貨物之事實，惟矢口否認有
    何私運第三級毒品愷他命犯行，辯稱：伊是受綽號「菜頭」
    之壬○○所託代收本件貨物，伊不知道包裹內是非法的東西
    ，伊直到至警局製作筆錄時才知道是毒品云云。經查：
  (一)本件扣案毒品（即如附表一所示之物）經送請內政部警政署
    刑事警察局鑑定結果，確檢出第三級毒品愷他命成分，有該
    局94年2 月3 日刑鑑字第0930236389號鑑定書1 紙在卷可稽
    。又上開毒品係以塑膠包裝袋分裝為8 包，再以每2 包藏置
    於1 個藍色「Hotcake Mix 」食品包裝紙盒內（即共藏置於
    4 個藍色「Hotcake Mix 」食品包裝紙盒內），連同如附表
    三所示之物，一併放置於紙箱內，有扣案如附表一、如附表
    二編號1 至3 、附表三所示之物可稽，復經本院當庭勘驗無
    誤（見本院95年6 月20日審判筆錄第22頁）。另上開物品係
    利用DHL 快遞公司空運至NO.244 SEC.1 SYUEFU RD. TUCHEN
    G CITY TAIPEI COUNTRY TAIWAN R.O.C即臺北縣土城市○○
    路○ 段244 號），以「YANG CHIA- MING 」為收貨人，而於
    93年11月26日上午，上開貨物運抵桃園中正國際機場，為內
    政部警政署航空警察局安檢勤務人員執行X 光檢查時認有可
    疑，乃會同財政部臺北關稅局人員拆開查獲，其後內政部警
    政署航空警察局為查緝上開物品來源，乃於93年11月30日17
    時許，由警員喬裝快遞公司送貨員將上開物品送至送貨地址
    ，並與辛○○聯繫，辛○○遂出面要領取該貨物，然因員警
    詢問其是否為收貨人本人時，辛○○表示其非收貨人本人而
    遭員警拒絕其領取，辛○○遂委請戊○○佯裝上開貨物收貨
    人本人向喬裝快遞公司送貨員之員警領取上開貨物等情，有
    航空警察局刑案現場蒐證照片3 幀、DHL 快遞公司送貨單1
    紙、「臺北關稅局扣押貨物、運輸工具收據及搜索筆錄」1
    紙、航空警察局安全檢查隊第八組案件蒐證照片4 幀、X 光
    檢查儀注檢貨物報告表1 紙、發票1 紙可稽，復經證人即己○○於本院審理時證述屬實，是此部分之事實即可認定。
  (二)被告辛○○於警詢時供稱：約1 個禮拜前（即約93年11月24
    日），綽號「哥哥」之男性友人（指壬○○）請伊代收包裹
    ，並給伊收貨人姓名「庚○○」（應為「楊家明」之誤）、
    身分證字號、出生年月日，並給伊門號0000000000號摩托羅
    拉行動電話，且告訴伊事成之後會拿些錢給伊，但詳細金額
    未明說等語（見94年度偵字第4722號偵查卷第7 、8 頁），
    於檢察官訊問時供稱：在查獲前1 星期，約93年11 月24 日
    ，自稱「楊家明」之人（指壬○○）請伊代收東西，並說會
    給伊一點費用等語（見94年度偵字第4722號偵查卷第57、58
    頁），於本院準備程序中供稱：綽號「哥哥」之人（指壬○○）叫伊代收貨物，告訴伊貨到時就簽「楊家明」，那人叫
    伊收一下，到時會多少拿一點給伊，意思就是要給伊一點零
    用錢，行動電話也是那人交給伊的等語（見本院卷(一)第24頁
    ），於本院審理時供稱：是綽號「菜頭」之壬○○叫伊代收
    貨物等語（見本院95年4 月18日審判筆錄第2 、3 頁）。依
    被告辛○○上開所供，則壬○○係於93年11月24日委託其代
    收夾藏第三級毒品愷他命之包裹，允諾事後給與一定金額之
    代價，並告知被告辛○○收貨人之資料（即收貨人姓名「楊
    家明」、身分證字號：Ｚ000000000），並交付如附表二編號
    4 所示之行動電話1 支，作為聯絡之用，堪予認定。
  (三)被告辛○○固辯稱：伊不知道包裹內有毒品云云，惟查：
  1.被告辛○○已供明壬○○請其收受包裹，並允諾事成之後給
    與一定金額之代價，並囑其以「楊家明」名義收受，且提供
    如附表二編號4 所示之行動電話1 支，作為聯絡之用，已如
    前述，若單純代為收受一般包裹，通常情形為人代收包裹者
    ，均會簽用自己姓名，再於其旁書立代收意思之字樣即可，
    壬○○竟特別提供收貨人資料，甚至特別專就收受此包裹提
    供行動電話給被告辛○○聯絡使用，顯與一般情形不同，其
    目的是顯在避免以真實姓名取貨而遭警員查緝之風險。是由
    此異常情形，足認被告辛○○應知所收受者並非一般之包裹
    。
  2.查於93年11月30日17時許，警員喬裝快遞公司送貨員將上開
    毒品送至送貨地址，經被告戊○○佯稱其為收貨人本人而領
    取上開貨物，被告辛○○隨即開車過來要接被告戊○○，經
    員警上前向被告表示警察身分，請被告辛○○協助調查時，
    被告辛○○立即駕車駛離等情，業據證人即警員己○○於本
    院審理時證述明確（見本院卷(一)第87頁）；另被告辛○○開
    車駛離後，隨即於同日17時5 分許、17時11分許以號碼0000
    000000門號行動電話撥打「永信網咖」店之電話，其中第二
    通係向該網咖店老闆丙○○詢問網咖店外面的人是否已離去
    等情，業據證人丙○○於本院審理時證述屬實（見本院卷(一)
    第80頁），並有和信電訊股份有限公司通聯調閱單1 份在卷
    足憑（見94年度偵字第4722號偵查卷第33頁）。是由被告辛○○於警方表明身分後立即逃離現場，旋撥打電話向網咖店
    人員詢問狀況之反應，堪認被告辛○○應知上開包裹之內容
    物為何，方有此逃避員警調查之情。雖被告辛○○辯稱：警
    方並沒有表示其為警察身分云云，然證人即員警己○○已明
    確證稱其小組長上前跟被告辛○○說其為警察之情，是被告
    辛○○所辯即難採信。
  3.就本件被告係受何人所託收受上開貨物乙節，被告於警詢、
    檢察官訊問及本院準備程序時或供稱：係綽號「哥哥」之成
    年男子云云；或供稱：係自稱「楊家明」之人云云；或供稱
    ：因為那個人叫伊簽「楊家明」，伊自然就認為那個人叫「
    楊家明」云云，遲至本院審理時，方明確供承是綽號「菜頭
    」之壬○○叫伊代收貨物等語，雖被告辛○○辯稱：伊不知
    道壬○○不叫楊家明云云，惟被告辛○○於本院審理時，經
    警借詢時供稱：「（教唆你運輸毒品之男子為何人？）我只
    知他的綽號叫『菜頭』。」、「（你為何遲至今日才願意供
    出上手是『菜頭』？）因為『菜頭』一直以言語脅迫我不能
    供出他。」等語（見本院卷(一)第211 頁），復於本院依查得
    號碼0000000000門號所有人登記為「乙○○」之情，詢問被
    告辛○○是否認識乙○○時，被告辛○○即能主動告知乙○○應係壬○○之配偶等語（見本院95年4 月18日審判筆錄第
    4 頁），堪認被告辛○○原即應知叫伊代收貨物者即係綽號
    「菜頭」之壬○○。則由被告辛○○於警詢、檢察官訊問及
    本院準備程序時均未供出係壬○○叫伊領取貨物之情，若被
    告辛○○不知上開包裹之內容物為何，何須如此一再掩飾壬○○之身分？
  4.證人即員警己○○於本院審理時證稱：被告戊○○向佯裝快
    遞公司送貨員之員警領取貨物尚未離去之際，被告辛○○隨
    即開車過來要接被告戊○○等語（見本院卷(一)第89頁），且
    被告辛○○亦供稱：伊請被告戊○○簽收包裹後並未告知被
    告戊○○伊隨後就到，伊也沒與被告戊○○約定簽收後如何
    交付等語（見本院95年7 月20日審判筆錄第5 頁），顯見被
    告辛○○雖委請被告戊○○簽收該包裹，然其仍駕車在旁隨
    時監看，待被告戊○○領得包裹後立即開車欲接其離開。查
    被告辛○○與被告戊○○既係熟識之友人，竟未告知被告戊○○伊隨後就到，堪認被告辛○○刻意對被告戊○○有所隱
    瞞。則由上情，足認被告辛○○急於確保可領得該包裹，否
    則若係一般包裹，以被告辛○○與被告戊○○既係熟識之友
    人情形下，被告辛○○大可事後再向被告戊○○聯絡索取該
    包裹，又何須在旁監看，並且於被告戊○○領得包裹後，即
    急於開車接被告戊○○離去？
  5.綜上所述，被告辛○○上開所辯，應係卸責之詞，不足採信
    。
  (四)證人壬○○否認有請託被告辛○○收受本件包裹，惟查：
    被告辛○○經本院發佈通緝後經臺北縣政府警察局海山分局
    於95年1 月24日凌晨緝獲時，壬○○即曾以其使用之門號00
    00000000行動電話撥打號碼0000000000與被告辛○○之女友
    丁○○聯繫，並向丁○○表示係其叫被告辛○○收取貨物，
    且表示會幫被告辛○○委任律師，業據證人丁○○於本院審
    理時證稱：「（當時壬○○如何跟你說？）當時壬○○跟我
    說東西是他叫辛○○去的，他說他們已經講好了，叫我不要
    擔心，當時壬○○還說他會幫辛○○請律師，他們會處理好
    ... 我確定壬○○有跟我說要幫辛○○請律師的事情。」等
    語（見本院95年6 月20日審判筆錄第12頁），復有遠傳電信
    股份有限公司檢送門號0000000000號行動電話雙向通聯紀錄
    1 份可稽（見本院卷(一)第200 頁背面）。是依被告辛○○之
    供述及證人丁○○之證述，已明確指稱係壬○○叫被告辛○○收受本件包裹。參以：1.證人丁○○上開證詞，極為清楚
    、肯定，應非設詞誣陷壬○○。2.被告辛○○經本院羈押後
    ，壬○○並曾向證人丁○○詢問被告辛○○之狀況，業據證
    人丁○○於本院證述屬實（見本院95年6 月20日審判筆錄第
    4 頁），且壬○○亦坦承此情（見本院95年6 月20日審判筆
    錄第8 、9 頁），另壬○○亦供承：伊有多次訊問被告辛○○友人關於被告辛○○被抓之事；且本件遭查獲後有打電話
    向被告戊○○詢問被告辛○○、戊○○遭查獲之情形（見本
    院95年6 月20日審判筆錄第19、20頁），查壬○○既稱與被
    告辛○○僅係同事關係，然其卻透過各種管道詢問本件遭查
    獲之事，其對本件之關心程度，顯已超乎一般。3.被告辛○○於警詢、檢察官訊問及本院準備程序時均未供出係壬○○
    叫伊領取貨物之情，遲至本件審理時方供承係綽號「菜頭」
    之壬○○之年籍資料，查被告辛○○與壬○○並無恩怨，被
    告辛○○應無突然誣陷之理。綜上，被告辛○○及證人丁○○所述係壬○○叫被告辛○○收受本件包裹乙節，應可採信
    。
  (五)本件事證明確，被告辛○○私運第三級毒品犯行，洵堪認定
    。
三、論罪科刑適用之法律：
  (一)查愷他命係毒品危害防制條例第2 條第2 項第3 款規定之第
    三級毒品，並為行政院依懲治走私條例第2 條第4 項授權訂
    定之管制物品項目及其數額甲類第4 項規定之毒品，屬管制
    進出口之物品。
  (二)核被告辛○○所為，係犯懲治走私條例第2 條第1 項之私運
    管制物品進口罪、毒品危害防制條例第4 條第3 項之運輸第
    三級毒品罪及刑法第216 條、第210 條行使偽造私文書罪。
    其偽造署押為偽造私文書之階段行為，偽造私文書之低度行
    為，為行使之高度行為所吸收；其持有第三級毒品愷他命之
    低度行為，為運輸之高度行為所吸收，均不另論罪。至公訴
    人雖認上開私運管制物品進口罪及運輸第三級毒品罪仍屬未
    遂云云，惟查懲治走私條例第2 條第1 項所謂私運管制物品
    進口，係指由國外或自大陸地區私運管制物品，進入臺灣地
    區而言；輸入之既遂與未遂，又以是否已進入國界為標準；
    而運輸毒品罪祇以所運輸之毒品已實施運送為已足，並非以
    運抵目的地為犯罪完成之要件，區別該罪既遂或未遂，應以
    已否起運為準，既已起運，構成該罪之輸送行為即已完成，
    不以抵達目的地為既遂條件（最高法院95年度臺上字第298
    號判決意旨參照），查被告辛○○與壬○○自菲律賓私運、
    運輸第三級毒品愷他命抵達我國中正機場，經內政部警政署
    航空警察局人員執行Ｘ光檢視勤務時，發覺可疑，乃會同海
    關人員開驗，並由員警喬裝快遞公司送貨人員將該毒品送至
    約定收貨地點後查獲，但該毒品既已運抵中正機場，並進入
    我國領域內，其等私運管制物品毒品愷他命進口及運輸毒品
    愷他命之行為皆已經完成，即屬既遂，是公訴人認仍屬未遂
    ，即有誤會。
  (三)核被告戊○○所為，係犯刑法第216 條、第210 條行使偽造
    私文書罪。其偽造署押為偽造私文書之階段行為，偽造私文
    書之低度行為，為行使之高度行為所吸收，均不另論罪。
  (四)按修正後刑法第2 條第1 項之規定：「行為後法律有變更者
    ，適用行為時之法律。但行為後之法律有利於行為人者，適
    用最有利於行為人之法律」，係規範行為後法律變更所生新
    舊法比較適用之準據法，於新法施行後，應適用新法第2 條
    第1 項之規定，為「從舊從輕」之比較；比較時應就罪刑有
    關之共犯、未遂犯、想像競合犯、牽連犯、連續犯、結合犯
    ，以及累犯加重、自首減輕暨其他法定加減原因（如身分加
    減）與加減例等一切情形，綜其全部罪刑之結果而為比較（
    最高法院95年第8 次刑事庭會議決議參照）。查被告行為後
    ，共犯、連續犯、牽連犯、累犯之規定，均有修正：1.共犯
    部分：刑法第28條共犯之規定於94年2 月2 日修正公布，並
    於95年7 月1 日施行，修正前刑法第28條規定：「2 人以上
    共同實施犯罪之行為者，皆為正犯。」修正後刑法第28條規
    定：「2 人以上共同實行犯罪之行為者，皆為正犯。」修正
    後刑法將原來共同正犯之共同「實施」犯罪，改為「實行」
    犯罪，排除完全未參與犯罪相關行為之「實行」的「陰謀共
    同正犯」及「預備共同正犯」，此屬行為可罰性要件之變更
    ，亦屬法律變更。2.連續犯、牽連犯部分（僅被告辛○○部
    分）：刑法第56條連續犯、第55條牽連犯之規定業於94年2
    月2 日修正公布刪除，並於95年7 月1 日施行，則被告辛○○之犯行，因行為後新法業已刪除連續犯、牽連犯之規定，
    此刪除雖非犯罪構成要件之變更，但顯已影響行為人刑罰之
    法律效果，自屬法律有變更。3.累犯部分（僅被告戊○○部
    分）：刑法第47條累犯之規定於94年2 月2 日修正公布，並
    於95年7 月1 日施行，修正前刑法第47條規定：「受有期徒
    刑之執行完畢，或受無期徒刑或有期徒刑一部之執行而赦免
    後，5 年以內再犯有期徒刑以上之罪者，為累犯，加重本刑
    至二分之一。」修正後刑法第47條第1 項規定：「受徒刑之
    執行完畢，或一部之執行而赦免後，5 年以內故意再犯有期
    徒刑以上之罪者，為累犯，加重本刑至二分之一。」4.易科
    罰金之折算標準部分（僅被告戊○○部分）：刑法第41條第
    1 項業於94年1 月7 日修正公布，並於95年7 月1 日施行，
    修正前刑法第41條第1 項前段規定：「犯最重本刑為5 年以
    下有期徒刑以下之刑之罪，而受6 個月以下有期徒刑或拘役
    之宣告，因身體、教育、職業、家庭之關係或其他正當事由
    ，執行顯有困難者，得以1 元以上3 元以下折算1 日，易科
    罰金。」又被告行為時之易科罰金折算標準，修正前罰金罰
    鍰提高標準條例第2 條前段（現已刪除）規定，就其原定數
    額提高為100 倍折算1 日，則本件被告戊○○行為時之易科
    罰金折算標準，應以銀元300 元折算1 日，經折算為新臺幣
    後，應以新臺幣900 元折算為1 日；修正後刑法第41條第1
    項前段則規定：「犯最重本刑為5 年以下有期徒刑以下之刑
    之罪，而受6 個月以下有期徒刑或拘役之宣告者，得以新臺
    幣1,000 元、2,000 元或3,000 元折算1 日，易科罰金。」
    此項修正屬科刑規範事項之變更，其折算標準為裁判時所應
    諭知，亦屬法律變更。5.經綜合比較前述新、舊法結果，修
    正後規定並未較有利於行為人，則應依修正後刑法第2 條第
    1 項前段規定，適用行為時（即修正前）之法律。
  (五)被告辛○○與壬○○自菲律賓走私運送第三級毒品愷他命至
    臺灣地區，所犯私運管制物品進口、運輸第三級毒品2 罪，
    有犯意聯絡及行為分擔，均為共同正犯。被告辛○○受壬○○所託代收扣案毒品，而於個案委任書上偽造「楊家明」署
    押，持以行使，所犯行使偽造私文書罪，被告辛○○與壬○○間，有犯意聯絡及行為分擔，均為共同正犯。另按共同正
    犯之意思聯絡，原不以數人間直接發生者為限，即有間接之
    聯絡者，亦包括在內（最高法院77年臺上字第2135號判例參
    照），是被告戊○○復受被告辛○○委託於快遞公司之貨物
    簽收單上偽簽「楊嘉銘」署押，持以行使，所犯行使偽造私
    文書罪，被告戊○○與被告辛○○、壬○○間，有犯意聯絡
    及行為分擔，均為共同正犯。
  (六)被告辛○○與壬○○，係利用不知情之DHL 快遞公司員工自
    菲律賓私運及運輸扣案毒品愷他命入境我國，並利用不知情
    之被告戊○○在上開地址代收毒品，係屬間接正犯。
  (七)被告辛○○以一私運行為，觸犯上開私運管制物品進口罪、
    運輸第三級毒品罪，為想像競合犯，應依修正後刑法第55條
    之規定，從一重依運輸第三級毒品罪處斷。查修正後刑法第
    55條雖增列但書規定：「但不得科以較輕罪名所定最輕本刑
    以下之刑。」然此係科刑之限制，為法理之明文化，非屬法
    律之變更（最高法院95年第8 次刑事庭會議決議參照）。被
    告辛○○先後2 次行使偽造私文書之行為，犯意相同，時間
    緊接，所犯為犯罪構成要件相同之罪名，顯係基於概括犯意
    反覆為之，依修正前刑法第56條規定，應為連續犯，應以一
    罪論，並依法加重其刑。被告辛○○所犯上開運輸第三級毒
    品罪及連續行使偽造私文書罪間，有方法、目的之牽連關係
    ，為牽連犯，應依修正前刑法第55條之規定從一重之運輸第
    三級毒品罪論處。
  (八)又被告戊○○前因懲治盜匪條例案件，經法院判處有期徒刑
    7 年確定，於86年2 月14日入監執行，於90年1 月17日縮短
    刑期假釋出監，於92年10月30日縮刑期滿假釋未經撤銷，未
    執行之刑以已執行論，有臺灣高等法院被告前案紀錄表1 份
    在卷可稽，其前受有期徒刑之執行完畢，於5 年以內再犯本
    件最重本刑為有期徒刑以上之罪，為累犯，應依法加重其刑
    。
  (九)爰審酌被告辛○○為圖不法利益，竟鋌而走險運輸第三級毒
    品愷他命，如流入市面，勢將加速毒品之氾濫，對我國社會
    之安寧及國人之健康，可能產生之危害至鉅，所為實屬可議
    ，被告辛○○、戊○○偽造文書之犯罪動機、目的、所生損
    害，及被告辛○○僅坦承偽造文書而否認私運毒品、被告戊○○坦承偽造文書之犯後態度，量處如主文所示之刑，並就
    被告戊○○部分諭知易科罰金之折算標準，以示懲儆。
  (十)沒收：
  1.刑法第38條沒收之規定雖亦於94年1 月7 日修正公布，並於
    95年7 月1 日施行，按從刑附屬主刑，除法律有特別規定外
    ，依主刑所適用之法律（最高法院95年第8 次刑事庭會議決
    議參照），查沒收為從刑之一種，本件依修正後刑法第2 條
    第1 項前段之規定就主刑比較結果，應適用行為時（即修正
    前）之法律，已如前述，依從刑附屬於主刑之原則，自不得
    就新舊法予以割裂適用，應一律適用行為時（即修正前）之
    法律。又按「毒品危害防制條例第2 條第2 項規定，毒品依
    其成癮性、濫用性及對社會危害性分為四級，並就製造、運
    輸、販賣、意圖販賣而持有、以非法方法使人施用、引誘他
    人施用及轉讓等不同品項毒品之行為，分別定其處罰。至施
    用或持有第三、四級毒品，因其可罰性較低，故予除罪化，
    僅就施用及持有第一、二級毒品科以刑罰。惟鑑於第三、四
    級毒品均係管制藥品，特於同條例第11條之1 明定無正當理
    由，不得擅自持有；第18條第1 項後段復規定查獲之第三、
    四級毒品，無正當理由而擅自持有者，沒入銷燬之。從而，
    依同條例第18條第1 項後段應沒入銷燬之毒品，專指查獲之
    施用、持有第三、四級毒品而言；倘係查獲之製造、運輸、
    販賣、意圖販賣而持有、以非法方法使人施用、引誘他人施
    用或轉讓之第三、四級毒品，既屬同條例相關法條明文規定
    處罰之犯罪行為，即非該條項應沒入銷燬之範圍。又同條例
    第19條第1 項所定『供犯罪所用或因犯罪所得之物』，係指
    犯第4 條至第9 條、第12條、第13條或第14條第1 項、第2
    項之罪所用或所得之物，不包括毒品本身在內，自不得為第
    三、四級毒品之沒收依據（以犯第4 條第3 項販賣第三級毒
    品罪為例，其供犯罪所用之物，當指『供販賣第三級毒品所
    用之物』而言；第三級毒品本身為販賣之標的，為遂行販賣
    該毒品使用之物，始屬『供犯罪《犯第4 條第3 項之販賣第
    三級毒品罪》所用之物』，其理至明）。同條例對於查獲之
    製造、運輸、販賣、意圖販賣而持有、以非法方法使人施用
    、引誘他人施用及轉讓第三、四級毒品之沒收，並無特別規
    定，如其行為已構成犯罪，則該毒品即屬不受法律保護之違
    禁物，應回歸刑法之適用，依刑法第38條第1 項第1 款之規
    定沒收之。原判決以第三、四級毒品並非刑法上之違禁物，
    但扣案之愷他命既係供被告等犯販賣第三級毒品罪所用之物
    ，應依毒品危害防制條例第19條第1 項之規定宣告沒收，顯
    有判決適用法則不當之違背法令。」最高法院著有95年度臺
    上字第911 號判決意旨參照。依上開說明，扣案如附表一所
    示之第三級毒品愷他命（驗餘淨重1959.26 公克），因被告
    辛○○運輸該毒品已構成犯罪，則該毒品即屬不受法律保護
    之違禁物，應依修正前刑法第38條第1 項第1 款之規定沒收
    之（至鑑驗用罄之愷他命，既已滅失，自無庸再予以宣告沒
    收）。
  2.扣案如附表二編號1 至3 所示之物，為共犯壬○○所有，係
    用於包裹偽裝毒品，有防止毒品裸露、逸出、防潮之功用，
    並便於攜帶、運輸，係供運輸毒品所用之物，均應依毒品危
    害防制條例第19條第1 項規定，宣告沒收之。又「犯毒品危
    害防制條例第4 條至第9 條、第12條、第13條或第14條第1
    項、第2 項之罪者，其供犯罪所用或因犯罪所得之財物，均
    沒收之，如全部或一部不能沒收時，追徵其價額或以其財產
    抵償之，同條例第19條第1 項定有明文。原判決既認上訴人
    所有0000000000號行動電話手機，共犯萬明善所有00000000
    00號行動電話手機，係供運輸毒品所用之物，自應依上開規
    定，將該手機及手機內之SIM 卡諭知沒收，未扣案之000000
    0000號手機及SIM 卡如不能沒收時，追徵其價額或以其財產
    抵償之，僅不能沒收電信公司之行動電話號碼。乃原判決誤
    認SIM 卡為電信公司所有，而認不能宣告沒收，自有未合。
    」最高法院著有94年度臺上字第6887號判決意旨參照。查未
    扣案如附表二編號4 所示之物，係共犯壬○○所有交付被告
    辛○○用以聯絡運輸毒品事宜之工具，是該手機及SIM 卡（
    不含行動電話號碼），亦應依毒品危害防制條例第19條第1
    項規定，宣告沒收之，如全部或一部不能沒收時，追徵其價
    額或以其財產抵償之。
  3.另被告辛○○、戊○○分別偽造如附表四所示之署押，不問
    屬於犯人與否，均沒收之。
  4.至扣案如附表三所示之物，並非供運輸毒品所用之物，而與
    被告辛○○所實施運輸、私運毒品犯行，並無直接關連，故
    均不依毒品危害防制條例第19條第1 項規定宣告沒收。
  5.另被告於警詢中雖供承：「『庚○○』（係指綽號「菜頭」
    之壬○○）告訴我事成之後會拿些錢給我。」等語，惟該款
    項尚未經被告實際取得，自無庸宣告沒收。
貳、不另為無罪部分：
一、公訴意旨另以：被告戊○○明知愷他命為毒品危害防制條例
    第2 條第2 項第3 款所稱之第三級毒品，不得製造、運輸、
    販賣，且為行政院依懲治走私條例第2 條第4 項公告之「管
    制物品及其數額」甲類第4 款管制進出口物品；亦明知成年
    男子「哥哥」（音譯，真實姓名年籍不詳）以給付辛○○零
    用金為酬勞，委託辛○○在臺北縣土城市○○路○ 段244 號
    「永信網咖」內代收由快遞公司運送裝有愷他命之包裹，「
    哥哥」並在93年11月24日左右，提供0000000000門號、摩托
    羅拉行動電話、「楊家明」之姓名、身分證號碼即Ｚ0000000
    00號供辛○○與快遞公司聯絡。先利用不知情之DHL 公司於
    93年11月26日自菲律賓空運毛重2030.25 公克之愷他命（提
    單號碼為0000000000）（下稱第一次私運毒品），而被告戊○○另與辛○○、「哥哥」，基於共同犯意之聯絡，於93年
    11月26日，DHL 快遞人員到臺北縣土城市○○路○ 段244 號
    「永信網咖」內找庚○○欲簽收貨物時，辛○○即向前表明
    其即為「楊家明」，並以「楊家明」本人名義，簽立個案委
    任書，按捺指印並留下0000000000以供聯絡，將該委任書交
    還DHL 快遞人員行使之，足生損害於DHL 快遞人員對包裹收
    件人資料正確之管理性。其後再利用不知情美商聯邦快遞（
    下稱FedEx） 於93年11月28日自菲律賓空運毛重2002公克之
    愷他命（提單號碼為000000000000）（下稱第二次私運毒品
    ）。因認被告戊○○就上開私運毒品部分，涉犯毒品危害防
    制條例第4 條第6 項、第4 項之運輸第三級毒品未遂罪嫌，
    及懲治走私條例第3 條第3 項、第1 項之運送私運進口管制
    物品未遂罪嫌云云；就上開偽簽「楊家明」署押部分，亦涉
    犯刑法第216 、210 條之行使偽造私文書罪嫌云云；被告辛○○就上開第二次私運毒品部分，亦涉犯毒品危害防制條例
    第4 條第6 項、第4 項之運輸第三級毒品未遂罪嫌，及懲治
    走私條例第3 條第3 項、第1 項之運送私運進口管制物品未
    遂罪嫌云云。
二、按犯罪事實應依證據認定之，無證據不得認定犯罪事實；不
    能證明被告犯罪者，應諭知無罪之判決，刑事訴訟法第154
    條第2 項及第301 條第1 項，分別定有明文。次按認定不利
    於被告之事實，須依積極證據，苟積極證據不足為不利於被
    告事實之認定時，即應為有利於被告之認定，更不必有何有
    力之證據；又犯罪事實之認定，應憑真實之證據，倘證據是
    否真實尚欠明確，自難以擬制推測之方式，為其判斷之基礎
    ；刑事訴訟法上證明之資料，無論為直接或間接證據，均須
    達於通常一般之人均不致有所懷疑，而得確信其為真實之程
    度，始得據為有罪之認定，若其關於被告是否犯罪之證明未
    能達此程度，而有合理懷疑之存在，致使無從形成有罪之確
    信，根據「罪證有疑，利於被告」之證據法則，即不得遽為
    不利被告之認定，最高法院30年上字第816 號、53年臺上字
    第656 號、76年臺上字第4986號判例可資參照。再者，共同
    正犯之要件，不僅以有共同行為為已足，尚須有共同犯意之
    聯絡，最高法院28年上字第3242號判例亦可資參照。
三、就上開第一次私運毒品部分，公訴人認被告戊○○涉有上開
    私運第三級毒品及行使偽造私文書罪嫌，無非以如附表一、
    二、四所示之物、內政部警政署刑事警察局94年2 月3 日刑
    鑑字第0930236389號鑑定書、證人庚○○之證述及如附表四
    編號1 所示文件上有簽署楊家明之身分資料為主要論據。訊
    據被告戊○○堅詞否認有何私運第三級毒品犯行，辯稱：當
    時是伊剛好在臺北縣土城市附近送貨，被告辛○○找伊到上
    開網咖店代收貨物，伊不知道所簽收貨物內有第三級毒品愷
    他命，伊根本沒見過證人庚○○等語。經查：
  (一)被告所代收上開包裹內所含粉末經送內政部警政署刑事警察
    局鑑定結果，確檢出第三級毒品愷他命成分，有該局94年2
    月3 日刑鑑字第0930236389號鑑定書1 紙在卷可稽，足徵被
    告戊○○所簽收包裹內確實裝有第三級毒品愷他命。
  (二)被告戊○○係於93年11月30日17時許，由警員喬裝快遞公司
    送貨員將上開物品送至送貨地址（即臺北縣土城市○○路○
    段244 號），辛○○原要領取該貨物，然因員警詢問其是否
    為收貨人本人時，辛○○表示其非收貨人本人而遭員警拒絕
    其領取，辛○○方撥打電話委請戊○○佯裝上開貨物收貨人
    本人簽署收貨文件具領貨物，業據證人即同案被告辛○○於
    本院審理時證述屬實，核與證人即員警己○○於本院審理時
    證述情節相符，雖被告辛○○參與第一次私運毒品行為，已
    如前所述（見前開有罪部分），本案公訴人係認被告戊○○
    與被告辛○○及綽號「哥哥」者（即綽號「菜頭」之壬○○
    ）共犯私運第三級毒品犯行，自須證明被告戊○○與被告辛○○及綽號「哥哥」間具有犯意之聯絡，亦即被告戊○○必
    須明知上開交寄之快遞包裹內裝愷他命，並以私運第三級毒
    品之犯意，與被告辛○○及綽號「哥哥」者共同為之。查：
  1.被告辛○○於如附表四編號1 所示文件上固簽署身分證字號
    Ｚ000000000，而證人庚○○（即身分證字號Ｚ000000000之人
    ）於檢察官訊問及本院審理時均曾證稱：於93年7 月間曾經
    在臺北縣樹林市○○路上見過被告戊○○，被告戊○○向伊
    表示要作朋友，伊有告訴被告戊○○電話等語（見94年度偵
    字第4722號偵查卷第67頁及本院卷(一)第69頁）。惟證人庚○○於檢察官訊問時亦證稱：除申辦信用卡外，沒有告訴他人
    身分證號碼等語，於本院審理時證稱：身分證資料還有出生
    年月日、地址都沒有告知被告戊○○等語（見94年度偵字第
    4722號偵查卷第67頁及本院卷(一)第70頁），參以：被告辛○○於警詢中供稱：綽號「哥哥」者有給伊收貨人的署名、身
    分證字號、出生年月日等語（94年度偵字第4722號偵查卷第
    7 頁），則證人庚○○縱於上開時、地與被告戊○○認識，
    然證人庚○○既未告知被告戊○○其身分證字號，則被告辛○○於如附表四編號1 所示文件上所簽之身分證字號，顯非
    係被告戊○○經由與證人庚○○攀談中得知後進而告知被告
    辛○○。況被告戊○○始終堅稱：沒有見過證人庚○○等語
    ，而證人庚○○於本院審理時亦證稱：「（已經事隔1 年，
    為何你可以如此確定？）因為那時是晚上且在大馬路旁邊，
    要記得很清楚也是不太可能，我在地檢署開庭的時候我也有
    講過，我並不完全記得被告的長相，因為事隔太久。」等語
    （見本院卷(一)第72頁），則證人庚○○顯然無法明確指認當
    天與其攀談之人是否確實係被告戊○○，至證人庚○○雖於
    本院審理時證稱：當時有1 個叫戊○○者跟伊搭訕，其姓名
    與被告戊○○一樣，那個人有寫給伊云云（見本院卷(一)第72
    頁），惟參酌證人庚○○於檢察官訊問及本院審理既證稱與
    被告戊○○僅見過1 次，後來均無聯絡等語（見94年度偵字
    第4722號偵查卷第67頁及本院卷(一)第70頁），則證人庚○○
    與所稱「戊○○」見面時間（即93年7 月間）距其至檢察官
    訊問時（即94年4 月6 日）已約9 個月，且僅見過1 次面，
    而期間均無聯絡，則在此情形下，證人庚○○是否確能清楚
    記憶當時與其攀談之人及姓名，顯非無疑。是證人庚○○急
    於撇清與本件私運毒品之關係下，亦不能排除其誤認之可能
    ，自難僅憑證人庚○○之證述，逕為不利被告戊○○之認定
    。
  2.被告戊○○固於附表四編號2 所示文件上偽造「楊嘉銘」之
    簽名，惟所偽簽「楊嘉銘」之簽名與被告辛○○於附表四編
    號1 所示文件上偽造「楊家明」之簽名不符，亦與證人庚○○之姓名有異，參以：被告辛○○委請被告戊○○簽收貨物
    ，而被告戊○○向佯裝快遞公司送貨員之員警領取貨物尚未
    離去之際，被告辛○○隨即開車過來要接被告戊○○之情，
    業據證人即員警己○○於本院審理時證述明確（見本院卷(一)
    第89頁），且被告辛○○亦供稱：伊請被告戊○○簽收包裹
    後並未告知被告戊○○伊隨後就到，伊也沒與被告戊○○約
    定簽收後如何交付等語（見本院95年7 月20日審判筆錄第5
    頁），顯見被告辛○○雖委請被告戊○○簽收該包裹，然其
    仍駕車在旁隨時監看，待被告戊○○領得包裹後立即開車接
    其離開。查被告辛○○與被告戊○○既係熟識之友人，竟未
    告知被告戊○○伊隨後就到，堪認被告辛○○刻意對被告戊○○有所隱瞞。又被告戊○○於簽收前開包裹時，係偽造「
    楊嘉銘」署押，固與一般正常情形有異，惟仍存有被告戊○○單純基於幫忙心理，未加細想，或為避免麻煩，怕惹禍上
    身等多種可能性，尚不足以證明被告戊○○確知悉前開包裹
    內裝愷他命，若無其他證據，尚難逕以被告戊○○於附表四
    編號2 所示文件上偽造「楊嘉銘」之簽名，即推論被告戊○○有何私運第三級毒品之犯意聯絡。
  3.參諸走私運輸毒品入境，於我國刑罰上係屬重典，向為警方
    積極查緝，犯罪者則以隱密之方式從事，此為公眾所周知。
    被告戊○○如係在不知情下簽收該快遞包裹，被告戊○○既
    不知情，即不致於簽收時有何異狀，反之，被告戊○○若知
    悉所收受者乃涉有重典之毒品，被告於簽收乃至員警表明身
    分時，衡情多因知情而緊張，或神色有異。查證人即己○○
    於本院審理時證稱：「（你剛才有說在他簽收完之後，你們
    向他表明警察的身分之後，戊○○的反應如何？）戊○○不
    知所措。」、「（請具體描述何謂不知所措。）他就是不知
    道發生什麼事情，反而是辛○○反應比較激烈，我們請辛○○協助調查，他車子一開就走。」等語（見本院卷(一)第88頁
    ），則於被告戊○○簽收貨物後，並於員警表明身分時，被
    告戊○○「不知道發生什麼事情」，且其反應亦顯與被告辛○○有別，堪認被告戊○○對於其收受之包裹內裝有毒品，
    應無所悉。
  4.被告辛○○供稱：委託伊代收包裹者係綽號「菜頭」之壬○○等語，而被告戊○○所使用之門號0000000000號行動電話
    與壬○○所使用之門號0000000000號行動電話（該門號申請
    人係乙○○，為壬○○之妻）於93年11月10日起至93年11月
    30日止雖有高達數十餘通之通聯情形，有遠傳電信股份有限
    公司雙向通聯紀錄1 份在卷可稽，惟前開通聯紀錄僅能證明
    被告戊○○曾與壬○○通話，惟並無監聽紀錄及通話內容可
    資佐證，本即無從推知被告戊○○與壬○○前開通話間是否
    有談論私運大麻及代收藏放愷他命之包裹相關事宜，就上開
    通話內容，被告戊○○供稱：大部分都是壬○○找伊出來聊
    天等語（見本院95年6 月20日審判筆錄第18頁）；證人壬○○於本院審理時或證稱：當時戊○○與辛○○在一起，伊打
    電話都是找辛○○，如果找不到辛○○，伊就找戊○○出來
    閒聊等語（見本院95年6 月20日審判筆錄第18、19頁），查
    被告戊○○與壬○○為重慶國中之同學，業據被告辛○○、
    戊○○供述明確（見本院95年6 月20日審判筆錄第13頁），
    壬○○既與被告戊○○原即相識，則2 人間密集通聯情形，
    即難逕認有違常情。況，本件被告辛○○係受壬○○所託代
    收包裹，辛○○原出面要領取該貨物，然因佯裝快遞公司送
    貨員之員警詢問其是否為收貨人本人時，辛○○表示其非收
    貨人本人而遭員警拒絕其領取，辛○○方撥打電話委請戊○○佯裝上開貨物收貨人本人簽署收貨文件具領貨物，且被告
    辛○○於本院審理時供稱：並未告知被告戊○○該貨物原係
    壬○○請託其代收等語（見本院95年7 月20日審判筆錄第6
    頁），則由被告辛○○係出於上開偶然狀況臨時委託被告戊○○領取該貨物，且未告知被告戊○○該貨物原係壬○○請
    託其代收之情形下，更難逕以被告戊○○與壬○○間有密集
    電話聯絡之情，逕推認被告戊○○與壬○○間有私運愷他命
    之犯意聯絡。
  (三)被告辛○○雖有在如附表四編號1 所示文件上簽署如附表四
    編號1 所示署押，並持交證人甲○○之事實，而涉犯行使偽
    造私文書罪，惟如前所述，本件被告辛○○係受壬○○所託
    代收包裹，辛○○原出面要領取該貨物，然因佯裝快遞公司
    送貨員之員警詢問其是否為收貨人本人時，辛○○表示其非
    收貨人本人而遭員警拒絕其領取，辛○○方撥打電話委請戊○○佯裝上開貨物收貨人本人簽署收貨文件具領貨物，且無
    其他證據證明被告戊○○與辛○○、壬○○間有私運第三級
    毒品愷他命之犯意聯絡，則被告戊○○係出於偶然狀況臨時
    受被告辛○○委託佯裝收貨人本人方在如附表四編號2 所示
    文件上偽造如附表四編號2 所示署押，復無證據證明被告戊○○就在如附表四編號1 所示文件上簽署如附表四編號1 所
    示署押，並持之行使之犯行，與被告辛○○及壬○○間有何
    犯意聯絡，自不能認定被告戊○○亦涉犯此部分行使偽造私
    文書犯行。
  (四)綜上所述，公訴人認被告戊○○涉犯共同私運第三級毒品愷
    他命及行使如附表四編號1 所示偽造私文書之犯行，尚乏積
    極證據足資證明。被告所辯其僅是受被告辛○○之委託佯裝
    受貨人本人而代為簽收快遞包裹，其不知包裹內裝有毒品等
    語，尚非全然不可採信。
四、就上開第二次私運毒品部分，公訴人認被告辛○○、戊○○
    涉有上開私運第三級毒品罪嫌，無非係以扣案第三級毒品愷
    他命（總淨重1978.44 公克，取0.52公克供鑑驗用罄，總餘
    1977.92 公克）、卷附內政部警政署刑事警察局94年1 月24
    日刑鑑字第0930238086號鑑定書及進口貨物簡易申報單，且
    上開貨物進關手法、包裝方式及收件人、收件地址均相同為
    主要論據。訊據被告辛○○、戊○○均堅決否認有此部分私
    運第三級毒品犯行，均辯稱：該批貨物與其無關等語。經查
    ：
  (一)本件扣案由FedEx 運送之包裹內所含粉末經送內政部警政署
    刑事警察局鑑定結果，確含有第三級毒品愷他命成分，有該
    局94年1 月24日刑鑑字第0930238086號鑑定書1 紙在卷可稽
    ，足徵該包裹內確實裝有第三級毒品愷他命。
  (二)查該扣案包裹收貨人固記載「YANG CHIA- MING 」，收貨地
    址為「NO.244 SEC.1 SYUEFU RD.TUCHENG CITY 」，均與第
    一次私運毒品相同，然被告辛○○係因受壬○○所託，方與
    壬○○就第一次私運毒品部分基於私運第三級毒品愷他命之
    犯意聯絡，被告辛○○亦堅決否認壬○○有告知其尚有其他
    之貨物，而上開收貨人姓名並非被告辛○○、戊○○，收貨
    地址亦非被告辛○○、戊○○之住居所，若無其他證據，本
    即難逕認被告辛○○、戊○○亦涉犯此部分犯行。況，縱認
    前後次2 次安排自菲律賓私運第三級毒品愷他命抵臺灣者為
    同一人，亦不能排除該人另覓被告辛○○、戊○○以外之其
    他人至上開地址領取該貨物之可能性；再者，上開貨物運抵
    臺灣後，亦未見被告辛○○、戊○○向FedEx 快遞公司洽詢
    該批貨物送達、領貨事宜（查該貨物係在被告辛○○、戊○○遭查獲前即運抵臺灣），是即難逕認被告辛○○、戊○○
    與該貨物有所關連。
  (三)綜上所述，公訴人認被告辛○○、戊○○此部分亦涉犯共同
    私運第三級毒品愷他命之犯行，顯無積極證據足資證明。
五、就公訴人所指被告辛○○、戊○○涉犯上開犯行，公訴人所
    舉之證據尚不能達於通常一般之人均不致有所懷疑，而得確
    信其為真實之程度，而仍有合理懷疑之存在，尚不能使本院
    獲得有罪之確信。此外復查無其他積極證據足認被告辛○○
    、戊○○有何此部分犯行，惟公訴意旨認此部分與前揭論罪
    科刑部分屬裁判上一罪，爰不另為無罪之諭知。
據上論斷，應依刑事訴訟法第299 條第1 項前段，毒品危害防制
條例第4 條第3 項、第19條第1 項，懲治走私條例第2 條第1 項
、第11條，修正後刑法第2 條第1 項前段、修正前刑法第11條、
第28條、第56條、刑法第216 條、210 條、修正後刑法第55條、
修正前刑法第55條後段、第47條、第41條第1 項前段、第38條第
1 項第1 款、刑法第219 條，修正前罰金罰鍰提高標準條例第2
條，判決如主文。
本案經檢察官嵇珮晶到庭執行職務。
中    華    民    國    95    年    8     月    3     日
                  刑事第二庭審判長法  官  徐培元
                                  法  官  潘進順
                                  法  官  鄭吉雄
以上正本證明與原本無異。
如不服本判決，應於判決送達後10日內向本院提出上訴狀（應附
繕本），上訴於臺灣高等法院。
                                  書記官  謝至菁
中    華    民    國    95    年    8     月    4     日
附錄法條：
毒品危害防制條例第4條
製造、運輸、販賣第一級毒品者，處死刑或無期徒刑；處無期徒
刑者，得併科新臺幣 1 千萬元以下罰金。
製造、運輸、販賣第二級毒品者，處無期徒刑或 7 年以上有期徒
刑，得併科新臺幣 7 百萬元以下罰金。
製造、運輸、販賣第三級毒品者，處 5 年以上有期徒刑，得併科
新臺幣 5 百萬元以下罰金。
製造、運輸、販賣第四級毒品者，處 3 年以上 10 年以下有期徒
刑，得併科新臺幣 3 百萬元以下罰金。
製造、運輸、販賣專供製造或施用毒品之器具者，處 1 年以上 7
年以下有期徒刑，得併科新臺幣 1 百萬元以下罰金。
前五項之未遂犯罰之。
懲治走私條例第2條
私運管制物品進口、出口逾公告數額者，處 7 年以下有期徒刑，
得併科新臺幣 3 百萬元以下罰金。
前項之未遂犯罰之。
第 1 項所稱管制物品及其數額，由行政院公告之。
刑法第210條
偽造、變造私文書，足以生損害於公眾或他人者，處 5 年以下有
期徒刑。
刑法第216條
行使第 210 條至第 215 條之文書者，依偽造、變造文書或登載
不實事項或使登載不實事項之規定處斷。
附表一：
┌──┬──────────┬────────────┐
│編號│    扣案物品名稱    │    重            量    │
├──┼──────────┼────────────┤
│ 1  │第三級毒品愷他命8包 │實際總淨重1959.53 公克，│
│    │                    │共取0.27公克鑑驗用罄，總│
│    │                    │餘1959.26 公克。        │
└──┴──────────┴────────────┘
附表二：
┌──┬─────────────┬────┬────┐
│編號│    物品名稱              │  數量  │  備註  │
├──┼─────────────┼────┼────┤
│ 1  │DHL 外包裝紙盒            │1個     │        │
├──┼─────────────┼────┼────┤
│ 2  │藍色「Hotcake Mix 」食品包│4個     │        │
│    │裝紙盒                    │        │        │
├──┼─────────────┼────┼────┤
│ 3  │塑膠包裝袋                │8個     │        │
├──┼─────────────┼────┼────┤
│ 4  │摩托羅拉牌號碼0000000000行│1支     │未扣案  │
│    │動電話（含SIM 卡）        │        │        │
└──┴─────────────┴────┴────┘
附表三：
┌──┬─────────────┬────┬────┐
│編號│    扣案物品名稱          │ 數量   │  備註  │
├──┼─────────────┼────┼────┤
│ 1  │義大利麵                  │2包     │        │
├──┼─────────────┼────┼────┤
│ 2  │衣服                      │2件     │        │
├──┼─────────────┼────┼────┤
│ 3  │雜誌                      │2本     │        │
├──┼─────────────┼────┼────┤
│ 4  │罐頭                      │3罐     │        │
├──┼─────────────┼────┼────┤
│ 5  │調味醬                    │3包     │        │
└──┴─────────────┴────┴────┘
 附表四：
┌──┬───────┬──────────┬────┐
│編號│  文件名稱    │  署押名稱及數量    │  備註  │
│    │              │                    │        │
├──┼───────┼──────────┼────┤
│ 1  │個案委任書    │偽造「楊家明」簽名1 │被告詹博│
│    │              │枚及指印2枚         │宏所簽署│
│    │              │                    │押      │
├──┼───────┼──────────┼────┤
│ 2  │貨物簽收單    │偽造「楊嘉銘」簽名1 │被告陳志│
│    │              │枚                  │銘所簽署│
│    │              │                    │押      │
└──┴───────┴──────────┴────┘


司法院資訊處製作；財團法人民間司法改革基金會備份。
